【裁判字號】    91,易,951
【裁判日期】    920124
【裁判案由】    違反毒品危害防制條例
【裁判全文】
臺灣新竹地方法院刑事判決                          九十一年度易字第九五一號
    公  訴  人  臺灣新竹地方法院檢察署檢察官
    被      告  甲○○
右列被告因違反毒品危害防制條例案件，經檢察官提起公訴（九十一年度毒偵字第一
四四號、第二六五號、第五九八號、第七四九號），本院判決如左：
    主  文
甲○○連續施用第二級毒品，累犯，處有期徒刑拾月。
扣案之第二級毒品安非他命貳小包（含袋重分別為零點壹公克、零點肆公克）、含第
二級毒品安非他命殘渣袋壹只（量微無法分離）、含第二級毒品安非他命吸食器壹組
（量微無法分離），均沒收銷燬之，扣案之吸食器參組、玻璃球貳個、酒精燈壹個、
分裝袋參只，均沒收之。
    事  實
一、甲○○前於民國八十七年間，因竊盜案件，經臺灣高等法院判處有期徒刑八月確
    定，又因施用第二級毒品案件，由本院以八十七年度毒聲字第八○九號裁定送觀
    察勒戒後，認無繼續施用毒品之傾向，而於八十七年八月十一日，經本院以八十
    七年度易字第七○七號為免刑判決確定，復因施用第二級毒品案件，由本院以八
    十八年度毒聲字第七一九號裁定送觀察勒戒後，認有繼續施用毒品之傾向，而經
    本院以八十八年度毒聲字第一六八八號裁定送強制戒治，嗣經成效評定合格，無
    繼續戒治之必要而停止戒治，並於八十九年七月十四日保護管束期滿，且由臺灣
    新竹地方法院檢察署檢察官，以八十八年度偵緝字第二九八號聲請簡易判決處刑
    ，於八十八年十月二十六日經本院以八十八年度易字第七四七號判處有期徒刑八
    月確定，並與前揭竊盜案件部分由本院合併裁定應執行有期徒刑一年三月，嗣於
    九十年六月一日執行完畢。詎仍不知悔改，基於施用毒品之概括犯意，自九十一
    年一月上旬不詳時日起至同年五月十八日不詳時點止，在新竹市關東國小廁所、
    及位於新竹市○○路○段九十八巷一弄二號牛慶龍住處，以將第二級毒品安非他
    命置於玻璃球或吸食器內，再以火燒烤吸取煙霧方式，連續施用第二級毒品安非
    他命多次，為警於九十一年二月一日零時三十分許、同年二月十七日十三時許、
    同年四月十四日十一時三十分許、同年五月十九日十六時三十分許，分別在新竹
市○○路○段九十八巷一弄二號、及新竹市○○○路四十巷內等處查獲，並合計
    扣得第二級毒品安非他命二小包（含袋重零點一公克、零點四公克）、其所有供
    施用毒品使用之安非他命吸食器共四組（其中一組內含第二級毒品安非他命殘渣
    ）、玻璃球兩個、酒精燈一個、安非他命殘渣袋一只、安非他命分裝袋三只。
二、案經新竹市警察局第二分局報請臺灣新竹地方法院檢察署檢察官偵查起訴。
    理  由
一、被告甲○○於右揭時地連續多次施用第二級毒品安非他命之事實，迭據其於警訊
    、偵查、及本院調查、審理中坦承不諱（一四四號偵卷第五頁至第六頁、二六五
    號偵卷第四頁至第六頁、五九八號偵卷第五頁、第二七頁、七四九號偵卷第五頁
    、第十六頁、本院卷第二九頁至第三二頁、第四二頁），且查：
(一)、並有第二級毒品安非他命二包（含袋重分別為零點一公克、零點四公克）、吸食
    器四組、玻璃球二個、酒精燈一個、安非他命殘渣袋一只、分裝袋三只扣案可資
    佐證，而被告於警查獲時所採尿液，經送請新竹市衛生局及內政部警政署刑事警
    察局檢驗結果，均呈甲基安非他命陽性反應，此亦有新竹市衛生局九十一年二月
    十九日竹市衛六字第二四五六號、九十一年四月十九日新市衛六字第五四四七號
    、九十一年五月二十三日不法藥物尿液初步篩檢報告書三份（二六五號偵卷第六
    一頁、五九八號偵卷第四七頁、七四九號偵卷第五十頁）、內政部警政署刑事警
    察局九十一年九月二十一日刑鑑字第○九一○二四七○八五號、九十一年九月二
    十七日刑鑑字第○九一○二四七一一○號、第0000000000號、九十一
    年十月三日刑鑑字第○九一○二四七○九三號鑑驗通知書四份（一四四號偵卷第
    六九頁、二六五號偵卷第六二頁、五九八號偵卷第四九頁、七四九號偵卷第五一
    頁）附卷可憑，足認被告自白非法吸用第二級毒品安非他命與事實相符。
(二)、又被告前因施用毒品案件，經本院裁定送觀察勒戒後，認無繼續施用毒品之傾向
    ，以八十七年度易字第七○七號為免刑判決確定，復因施用第二級毒品案件，由
    本院裁定送觀察勒戒後，認有繼續施用毒品之傾向，再經本院裁定送強制戒治，
    嗣經成效評定合格，無繼續戒治之必要而停止戒治，並於八十九年七月十四日保
    護管束期滿，且由本院以八十八年度易字第七四七號判處有期徒刑八月確定，嗣
    於九十年六月一日執行完畢。復有本院八十七年度易字第七○七號判決、八十八
    年度易字第七四七號判決、臺灣高等法院被告全國前案紀錄表及臺灣新竹地方法
    院檢察署刑案資料查註紀錄表各乙份附卷可參。
(三)、綜上，本件事證明確，被告三犯施用毒品之犯行堪予認定，應予依法論科。
二、核被告所為，係犯毒品危害防制條例第十條第二項之施用第二級毒品罪。其持有
    第二級毒品之低度行為應為施用第二級毒品之高度行為所吸收，不另論罪。其施
    用第二級毒品之各行為，先後多次時間密接，方法相同，顯係基於概括犯意反覆
    為之，觸犯構成要件相同之罪，為連續犯應以一罪論，並依法加重其刑。又被告
    前於八十七年間及八十八年間，分別因竊盜及違反毒品危害防制條例案件，經臺
    灣高等法院及本院分別判處有期徒刑八月確定，並定其應執行有期徒刑一年三月
    ，甫於九十年六月一日執行完畢，有臺灣新竹地方法院檢察署刑案查註紀錄表及
    臺灣高等法院被告全國前案紀錄表各乙份在卷可佐，其於五年以內再犯本件有期
    徒刑以上之罪，為累犯，應依刑法第四十七條規定遞加重其刑。爰審酌被告素行
    不佳、歷經觀察、勒戒、強制戒治後猶不知悔改、及其犯罪動機、目的、手段、
    犯罪時所受之剌激及其品性、生活狀況、智識程度、所犯僅限於自殘、尚未對社
    會造成重大之危害及其犯罪後坦白承認等一切情狀，量處有期徒刑七月。被告於
    九十年一月上旬不詳時日起至同年二月一日前以外之施用第二級毒品安非他命犯
    行，雖未為起訴書所載，但與起訴之犯行有連續犯裁判上一罪之關係，應為起訴
    效力所及，本院自得一併加以審理，併此敘明。
三、至查獲扣案之第二級毒品安非他命貳小包（含袋重分別為零點壹公克、零點肆公
    克）、含第二級毒品安非他命殘渣袋壹只（量微無法分離）、含第二級毒品安非
    他命吸食器壹組（量微無法分離），均屬毒品危害防制條例所稱之第二級毒品，
    應依毒品危害防制條例第十八條第一項前段之規定宣告沒收銷燬；另扣案之吸食
    器參組、玻璃球貳個、酒精燈壹個、分裝袋參只，為被告甲○○所有且供其施用
    毒品所用之物（本院卷第三十頁至第三二頁、第四一頁），應依刑法第三十八條
    第一項第二款之規定宣告沒收。
四、據上論斷，應依刑事訴訟法第二百九十九條第一項前段，毒品危害防制條例第十
    條第二項、第十八條第一項前段，刑法第十一條前段、第五十六條、第四十七條
    、第三十八條第一項第二款，判決如主文。
本案經檢察官陳榮林到庭執行職務。
中      華      民      國    九十二    年      一      月    二十四    日
                                臺灣新竹地方法院刑事第二庭
                                    審判長法  官   王銘勇
                                          法  官   王紋瑩
                                          法  官   楊數盈
右正本證明與原本無異。
如不服本判決，應於判決送達後十日內向本院提出上訴狀 (應附繕本)。
                                          書記官   沈藝珠
中      華      民      國    九十二    年      一      月    二十四    日
附錄本案論罪科刑法條：
毒品危害防制條例第十條第二項
施用第二級毒品者，處三年以下有期徒刑。


司法院資訊處製作；財團法人民間司法改革基金會備份。
